【裁判字號】    89,簡上,81
【裁判日期】    890927
【裁判案由】    誣告
【裁判全文】
臺灣基隆地方法院刑事判決                          八十九年度簡上字第八一號
    上  訴  人  乙○○
    即  被  告
                甲○○
右上訴人即被告因誣告案件，不服本院基隆簡易庭八十九年度基簡字第四四九號，中
華民國八十九年五月十五日第一審簡易判決（聲請案號：臺灣基隆地方法院檢察署八
十九年度偵字第一六○二號），提起上訴，本院合議庭判決如左：
    主  文
上訴駁回。
    事實及理由
一、本案經本院審理結果，認原審簡易判決以被告二人共犯刑法第一百七十一條第一
    項未指定犯人誣告罪，各處以拘役二十五日，如易科罰金以三百元折算一日，其
    認事用法及量刑均無不當，應予維持，並引用原審簡易判決書所記載之事實、證
    據及理由。
二、上訴人即被告乙○○、甲○○二人之上訴意旨雖否認有誣告犯行，並辯稱：車號
    ＱＷＬ－一八０號輕型機車，乙○○並未賣給丙○○，該車係於民國八十九年二
    月五日在基隆市○○○路一七五巷二十二號樓下失竊的，因乙○○工作忙，所以
    才會拖到八十九年三月十日報案。丙○○之指述及證人吳秀雲、林永坤之證言均
    非實在，若車子是賣給丙○○，丙○○應會要求書寫收據或辦理過戶手續云云。
    惟查：上開機車係甲○○所有，於八十七年年底，由乙○○以新台幣（下同）一
    萬二千元之價格，出賣給丙○○，因斯時甲○○尚因案在監執行，而未能辦理過
    戶，甲○○曾於向警報案之前，向丙○○要求取回機車等情，業據丙○○於警訊
    、偵查中陳述明確。參以證人吳秀雲、林永坤二人於八十九年四月六日警訊時之
    證詞：「乙○○當時騎著該部機車來到店中，並說要將該車售予丙○○，我看見
    鄒先生的太太拿出新台幣一萬二千元整交給鄒先生，再由鄒先生將該筆錢送交乙○○，之後乙○○便將車子留下，從隔天起我就看到鄒太太在使用該部機車。」
    「乙○○將機車放在基隆市○○路二十一號丙○○的店中後，再與丙○○閒聊許
    久後便離去，丙○○有跟我說過，乙○○要將該車賣給他。當天乙○○將車子放
    在丙○○店中後即離去，過了約三天左右，丙○○便叫我去乙○○的住處拿行車
    執照及機車原始資料，乙○○有將這些證件交給我，乙○○仍時常前往基隆市○○路二十一號找丙○○，（乙○○可以看見該車）因為丙○○都將車子停在店門
    口」各等語，足證丙○○所為上開機車業由乙○○出售給伊之陳述為真實。
三、被告乙○○於八十九年四月六日警訊時指稱：伊於八十八年四、五月間，將機車
    借予丙○○使用，直至八十九年二月份，丙○○始將車返還，停放於基隆市○○○路一七五巷二十二號樓下，並告知乙○○等語。然甲○○於八十九年四月二十
    八日偵查中供稱：伊於八十八年六、七月間出獄後有看過車子一次，八十八年十
    二月間又看過一次，車子均停在樓下云云。查該車既由乙○○自八十八年四、五
    月間起至八十九年二月間止，借予丙○○使用，甲○○如何能在其住處樓下二次
    看見機車停放於該處？被告二人之供詞互相矛盾，顯見渠二人所為沒有將機車賣
    給丙○○之供詞並非真實。而被告二人明知機車並未失竊，卻於八十九年三月十
    日下午三時許，向基隆市警察局第四分局大武崙派出所報案失竊，有車輛竊盜、
    車牌失竊資料個別查詢報表在卷可稽，渠二人有未指定犯人而向該管公務員誣告
    犯罪之共同犯意，極為明顯，被告二人上開辯解顯係事後圖卸刑責之詞，不足採
    信，其犯行均堪認定。
四、原審簡易判決論處上訴人二人罪刑，並無違誤，應予維持，上訴人上訴否認犯罪
    ，指摘原審簡易判決不當，為無理由，應予駁回。
據上論斷，應依刑事訴訟法第四百五十五條之一第三項、第三百六十八條，判決如主
文。
本案經檢察官周慶華到庭執行職務。
中      華      民      國    八十九    年      九      月    二十七    日
                                臺灣基隆地方法院刑事第二庭
                                        審判長法官  林火炎
                                        法      官  蔡佳玲
                                        法      官  陳培仁
右正本證明與原本無異。
對於本件判決如有不服，應於收受送達後十日內，向本院提出上訴書狀，上訴於臺灣
高等法院，並按他造當事人之人數附具繕本。
                                        書  記  官  施鴻均
中      華      民      國    八十九    年      十      月      四      日


司法院資訊處製作；財團法人民間司法改革基金會備份。
